# 【求助陈版】关于集团合并报表层面对联合营企业持股比例判断及顺逆流交易的问题

提问人：penjun888 时间：2021-12-31 21:32:00
陈版好，
问题一：
A对B的持股比例是80%，B持C 30%（联合营）。如果此时，C与A发生逆流或顺流交易，那么在A的合并报表层面做顺逆流交易的抵消，应该是使用30%还是24%（30%*80%）？ 这一块有没有一些理论基础可以判断？
问题二：
A持B 80%, A持C 70% （B、C为A集团下兄弟公司），B、C同时持有D公司的股权，其中C持D 30%（联合营），B持D 10%的股权（FVOCI）。
此时在A的合并报表层面，A对D的权益法持股比例到底应该是多少呀？这一类问题的判断，有没有什么理论基础可以参考？
感谢陈版！

回答人：chenyiwei
合并报表层面对持有联营或合营企业（以下简称联营企业）的股权比例，应按母公司和各子公司持有该联营企业的股权比例简单加总确定，不考虑乘以母公司对直接持股子公司的股权比例。但对于非全资子公司持有的联营企业股份，有部分投资收益需归属于该子公司的少数股东。
因此：
问题 1 ：抵销比例为30%。但该抵销如影响到该子公司层面的投资收益的，则有6%影响需分配给少数股东。例如：借：投资收益 30 ，贷：长期股权投资 30 ；借：少数股东权益 6 ，贷：少数股东损益 6 。
问题 2 ：在A的合并报表层面，A对D的权益法持股比例是40%，但在确认投资收益后，有30%（ _1-80%_ ） _+10%_ （1-70%）=9%需归属于少数股东。